Minutes et répertoires du notaire Pierre CADOT, 12 septembre 1697 - 4 février 1726 (étude V)
Archives nationales
- Minutes de Pierre CADOT, 12 septembre 1697 - 1731; MC/ET/V/244 - MC/ET/V/367
  - Minutes. 1712, mai - 1712, août, mai 1712 - août 1712; MC/ET/V/291
    - Testament de Jean-Baptiste Santerre, peintre de l'académie royale, demeurant aux galeries du Louvre., 23 juillet 1712; MC/ET/V/291
      Documents du Minutier central concernant l'histoire de l'art (1700-1750), par Mireille Rambaud, tome II [études I à X, soit 2357 actes], Paris, Archives nationales, 1971, p. 380 (instrument de recherche imprimé dématérialisé, certaines notices sont plus détaillées dans la version intégrale accessible en ligne par la rubrique 'Autres instruments de recherche', voir contexte dans le Plan d’orientation général - Notaires de Paris, guides thématiques du Minutier).
    - Transport par Simon Mazière, sculpteur ordinaire du roi, demeurant place du Carrousel, aux religieuses de l'abbaye royale de Montmartre, de 200 livres de rente sur les aides et gabelles, au principal de 4.000 livres, constituées au profit dudit Mazière, le 4 janvier 1700, devant Leroy et Bellanger; le transport est fait pour fournir la dot de Marie-Catherine Mazière, dite l'Incarnation, fille du comparant, novice en ladite abbaye., 9 août 1712; MC/ET/V/291
      Documents du Minutier central concernant l'histoire de l'art (1700-1750), par Mireille Rambaud, tome II [études I à X, soit 2357 actes], Paris, Archives nationales, 1971, p. 495 (instrument de recherche imprimé dématérialisé, certaines notices sont plus détaillées dans la version intégrale accessible en ligne par la rubrique 'Autres instruments de recherche', voir contexte dans le Plan d’orientation général - Notaires de Paris, guides thématiques du Minutier).
  - Minutes. 1712, septembre - 1712, décembre, septembre 1712 - décembre 1712; MC/ET/V/292
    - GONTHIER (Denis) Maître fondeur; Rue de la Tannerie § Vente bail et transport par la Veuve de .., 18 octobre 1712; MC/ET/V/292
      acte de vente; bail; Gonthier, Denis
    - Breton (Paul), orfèvre, rue de Lamoignon § Mise en apprentissage chez .., 30 octobre 1712; MC/ET/V/292
      contrat d'apprentissage; Breton, Paul
    - ORFEVRE (apprentissage) § Mise en .. par BEAUQUESNE (Jacques) hôtelier de son fils Claude, âgé de 17 ans pour 4 ans chez BRETON (Paul) qui le nourri le loge, en donne 2 Seplan 1/2 de vin par jour le couche, blanchi moyennant 175 livres, 30 octobre 1712; MC/ET/V/292
  - Minutes. 1713, janvier - 1713, avril, janvier 1713 - avril 1713; MC/ET/V/293
    - DODIER (Jean) Serrurier de bâtiments du Roy Versailles § Procuration donnée par .., 11 janvier 1713; MC/ET/V/293
      procuration; Dodier, Jean
    - Moulineau (Claude Alexis), orfèvre, rue de la Heaumerie § Mariage .., 27 janvier 1713; MC/ET/V/293
      contrat de mariage; Moulineau, Claude Alexis
    - Moulineau (Claude Alexis), orfèvre, rue de la Haumerie § Reconnaissance, 3 avril 1713; MC/ET/V/293
      reconnaissance; Moulineau, Claude Alexis
    - Ledoux (Pierre), orfèvre, rue Grenet § Transport de rente, 6 avril 1713; MC/ET/V/293
      transport de droits; Ledoux, Pierre
    - CRESTIEN (Simon) Maître Serrurier Rue Geoffroy § Transport de rente, 27 avril 1713; MC/ET/V/293
      transport de droits; Crestien, Simon
    - BERTHOMIER (Jean) Maître Serrurier Rue Geoffroy (l'Asnier) § Transport de rente, 27 avril 1713; MC/ET/V/293
      transport de droits; Berthomier, Jean
    - Bail pour trois ans, par François Verdier, peintre ordinaire du roi, demeurant sur l'ancien fossé Saint-Victor, Suzanne Tuby, femme non commune en biens d'Henri Mousnier, sieur Des Noyers, capitaine au régiment de Santerre, demeurant rue du Pot-de-Fer, et Jean-Adrien Malaissé, écuyer, sieur de Saint-Léger, mousquetaire du roi dans sa première compagnie, à cause de Geneviève Tuby, son épouse, demeurant rue du Sépulcre, à Étienne-César Delamothe, bourgeois de Paris, demeurant rue de la Chanvrerie, d'une maison sise rue des Deux-Portes, appartenant aux bailleurs (au sieur Verdier pour moitié, aux dames Mousnier et Malaissé pour l'autre moitié), moyennant 1.050 livres de loyer annuel; ladite maison était occupée antérieurement par Jean Lemoyne, peintre ordinaire du roi en son académie, et Geneviève Leblond, sa femme. (Les bailleurs s'engagent à faire aménager trois pièces dans l'atelier du peintre, au troisième étage.), 9 mai 1713; MC/ET/V/293
      Documents du Minutier central concernant l'histoire de l'art (1700-1750), par Mireille Rambaud, tome II [études I à X, soit 2357 actes], Paris, Archives nationales, 1971, p. 397 (instrument de recherche imprimé dématérialisé, certaines notices sont plus détaillées dans la version intégrale accessible en ligne par la rubrique 'Autres instruments de recherche', voir contexte dans le Plan d’orientation général - Notaires de Paris, guides thématiques du Minutier).
  - Minutes. 1713, mai - 1713, juillet, mai 1713 - juillet 1713; MC/ET/V/294
    - Nardin (Claude), menuisier de marchand la Dauphine Versailles § Copie de pièces déposées .., 3 juin 1713; MC/ET/V/294
      Nardin, Claude
    - BAILLARD (Louis) Maître menuisier Paris § Quittance donnée par .., 28 juin 1713; MC/ET/V/294
      quittance; Baillard, Louis
  - Minutes. 1713, août - 1713, décembre, août 1713 - décembre 1713; MC/ET/V/295
    - CISELEUR (apprentissage de) § Mise en .. par LEBLOND, orfèvre, de son fils Jean Edouard âgé de 12 ans, pour 6 ans chq GROGNIET (Alain) qui le nourri loge, couche, banchi, moyennant 60 livres et pendant la dernière année de 6 ans GOGNIET donnera à l'apprenti 4 livres par mois, 31 août 1713; MC/ET/V/295
    - Leblond (Jean), orfèvre, quai Pelletier § Mise en apprentissage par .., 31 août 1713; MC/ET/V/295
      contrat d'apprentissage; Leblond, Jean
    - GROGNIET (Alain) Ciseleur Quai le Pelletier § Mise en apprentissage chez .., 31 août 1713; MC/ET/V/295
      contrat d'apprentissage; Grogniet, Alain
    - TILLIER (Georges) tapissier Enclos du palais Abbatial de Saint-Germain-des-Prés § Constitution., 12 octobre 1713; MC/ET/V/295
      constitution de rente; Tillier, Georges
    - DUCLOS (Jean) Maître maçon Saint Germain § Vente par .., 19 novembre 1713; MC/ET/V/295
      acte de vente; Duclos, Jean
  - Minutes. 1714, janvier - 1714, février, janvier 1714 - février 1714; MC/ET/V/296
    - Du benefice de la Motte (François Louis) maître doreur rue Saint Honoré § Remboursement, 4 janvier 1714; MC/ET/V/296
      Du Benefice de la Motte, François Louis
    - Plastrier (Germain) marchand verrier fayancier à Paris § Présent au mariage; faïencier, 20 janvier 1714; MC/ET/V/296
      contrat de mariage; Plastrier, Germain
    - Vallin (Jean), marchand orfèvre, rue du Petit Lion § Attermoiement, 21 janvier 1714; MC/ET/V/296
      accord; Vallin, Jean
    - Goret (Charles) maître horloger, rue Saint Honoré § Remboursement, 13 février 1714; MC/ET/V/296
      Goret, Charles
    - Laudoin (Léonard) maître maçon; rue des Vieilles Thuileries § Remboursement, 21 février 1714; MC/ET/V/296
      Laudoin, Léonard
    - Maugé (Jean), maître menuisier, à Paris § Fondation, 28 février 1714; MC/ET/V/296
      fondation pieuse; Maugé, Jean
  - Minutes. 1714, mars - 1714, avril, mars 1714 - avril 1714; MC/ET/V/297
    - Mirel (Jacques), menuisier du roi, à Marly § Remboursement, 3 mars 1714; MC/ET/V/297
      indemnité; Mirel, Jacques
    - Gamet (François) maître doreur rue Saint Jean de Beauvais § Remboursement, 5 mars 1714; MC/ET/V/297
      Gamet, François
    - Piron (Guillaume), menuisier, rue de Charenton § Remboursement, 11 mars 1714; MC/ET/V/297
      indemnité; Piron, Guillaume
    - Quittance par Simon Mazière, au garde du trésor royal, de 4.000 livres pour le remboursement de 200 livres de rente sur les aides et gabelles, constituées le 4 janvier 1700 devant Leroy et Bellanger., 17 mars 1714; MC/ET/V/297
    - Autre quittance de 200 livres (voir à la même date), pour le remboursement de 10 livres de même rente, constituée au profit dudit Mazière le 17 avril 1705, devant Dionis et Roussel., 17 mars 1714; MC/ET/V/297
    - Le candre (Michel) menuisier à Corbeil § Remboursement, 11 avril 1714; MC/ET/V/297
      Le Candre, Michel
    - Laudoin (Léonard) maître maçon; rue des Vieilles Thuileries § Remboursement, 17 avril 1714; MC/ET/V/297
    - Bordet (Léonard) maître Serrurier arcadier rue de Taranne § Inventaire après le décès de .., 17 avril 1714; MC/ET/V/297
      inventaire; Bordet, Léonard
  - Minutes. 1714, mai - 1714, juillet, mai 1714 - juillet 1714; MC/ET/V/298
    - Perichard (Claude) architecte et entrepreneur des bâtiments garde seul en la Chambre des bâtiments au Palais rue Maubué § Bail par .., 11 mai 1714; MC/ET/V/298
      bail; Perichard, Claude
    - Hudié (François), maître peintre et doreur, rue de la Mortellerie § Bail à .., 11 mai 1714; MC/ET/V/298
      bail; Hudié, François
    - Boyet (Luc Antoine) relieur ordinaire du Roi; rue des Sept Voies § Constitution, 19 mai 1714; MC/ET/V/298
      constitution de rente; Boyet, Luc Antoine
    - brodeur (allouée) § Louis Dumont, maître cordonnier, met sa fille Marie Madeleine D. âgé de 11 ans, pour 4 ans, chez André Gaurelle, brodeur. Nourrie, logée. Sa mère la blanchira. S.d.d., 15 juin 1714; MC/ET/V/298
    - Graverelle (André) brodeur grande rue du fg. Saint-Antoine § Alloué, 15 juin 1714; MC/ET/V/298
      Graverelle, André
  - Minutes. 1714, août - 1714, décembre, août 1714 - décembre 1714; MC/ET/V/299
    - Millon (Jean) ci devant tapissier, valet de chambre du cardinal, de Janson rue Saint Honoré § Remboursement, 2 août 1714; MC/ET/V/299
      Millon, Jean
    - Quittance par Pierre Jaunel, comme procureur de François Lullier, tuteur de ses enfants mineurs, Jean-Baptiste Beausire, architecte, demeurant rue des Lions, comme procureur de Charles Lullier, peintre de l'académie royale de France à Rome, et François-Mathieu Lullier, commis de M. de Pontchartrain, demeurant à Versailles, au garde du trésor, de la somme de 7.000 livres, pour le remboursement de 350 livres de rente sur les aides et gabelles provenant de la succession de Claude Le Trotteur, femme de François Lullier, secrétaire interprète des chiffres du roi., 1er septembre 1714; MC/ET/V/299
      Pièce jointe: 1714, 31 juillet. Procuration de Charles Lullier, demeurant à Rome, place de l'Académie royale de France, à Jean-Baptiste Beausire, architecte de la ville de Paris, son oncle, lui donnant pouvoir de recevoir les arrérages échus des années 1712 et 1713 des rentes sur les aides et gabelles qui lui appartiennent comme héritier de Claude Le Trotteur, femme de François Lullier, sa mère, de recevoir le montant du remboursement de ces rentes, etc. Fait en présence de Melchior Raon, sculpteur en marbre, et de Jean Lassurance, architecte de l'académie royale, y demeurant.
      Rome, Perroux, notaire public et apostolique. Acte légalisé par Michel-Ange de Lachaussée, conseiller secrétaire du roi, de l'ordre royal et militaire de Notre-Dame du Mont-Carmel et de Saint-Lazare, consul de la nation française à Rome.
      Documents du Minutier central concernant l'histoire de l'art (1700-1750), par Mireille Rambaud, tome II [études I à X, soit 2357 actes], Paris, Archives nationales, 1971, p. 11 (instrument de recherche imprimé dématérialisé, certaines notices sont plus détaillées dans la version intégrale accessible en ligne par la rubrique 'Autres instruments de recherche', voir contexte dans le Plan d’orientation général - Notaires de Paris, guides thématiques du Minutier).
    - Extrait de l'inventaire après décès de Claude Le Trotteur, épouse séparée de biens de François Lullier, secrétaire interprète des chiffres du roi, dressé à Versailles le 16 avril 1714 à la requête de son mari et de ses enfants, en présence de Jean [Baptiste] Beausire, conseiller du roi, maître général de ses bâtiments et de l'hôtel de ville de Paris, inspecteur, contrôleur, garde ayant charge des eaux et fontaines publiques de la ville de Paris en qualité de subrogé-tuteur des mineurs Lullier., 1er septembre 1714; MC/ET/V/299
      Documents du Minutier central concernant l'histoire de l'art (1700-1750), par Mireille Rambaud, tome II [études I à X, soit 2357 actes], Paris, Archives nationales, 1971, p. 12 (instrument de recherche imprimé dématérialisé, certaines notices sont plus détaillées dans la version intégrale accessible en ligne par la rubrique 'Autres instruments de recherche', voir contexte dans le Plan d’orientation général - Notaires de Paris, guides thématiques du Minutier).
    - Orfèvre (apprentissage) § Jean Bernard, gagne denier, met son fils Guillaume B., âgé de 16 ans, pour 5 ans, chez Charles, Prosel, maître orfèvre, Nourri, logé, blanchi, moyennant 150 l., 21 octobre 1714; MC/ET/V/299
    - Proselle (Charles), maître orfèvre, quai Pelletier § Apprentissage, 21 octobre 1714; MC/ET/V/299
      contrat d'apprentissage; Proselle, Charles
    - Garreau (Philippe) maître menuisier à Tanlay prés Tonnerre § Remboursement, 30 octobre 1714; MC/ET/V/299
      Garreau, Philippe
    - Jossey (Antoine), marchand orfèvre, quai Pelletier § Bail par .., 16 novembre 1714; MC/ET/V/299
      bail; Jossey, Antoine
  - Minutes. 1715, janvier - 1715, mai, janvier 1715 - mai 1715; MC/ET/V/300
    - Petit (Pierre) coutelier rue des Poulies § bail à .., 29 janvier 1715; MC/ET/V/300
      bail; Petit, Pierre
    - Vallin (Jean), marchand orfèvre, rue du Petit Lion § Quittance, 29 janvier 1715; MC/ET/V/300
      quittance; Vallin, Jean
    - Guenyot (Jacques) menuisier grande rue du fg. Saint-Antoine § bail à .., 6 février 1715; MC/ET/V/300
    - Jobert (Jean Baptiste) marchand quincaillier joaillier. quai de Gesvres § Transport de rente joaillier, 8 février 1715; MC/ET/V/300
      transport de droits; Jobert, Jean Baptiste
    - Contrat de mariage entre Jean Lefebvre, tapissier ordinaire du roi dans la manufacture des meubles de la couronne en l'Hôtel royal des Gobelins, et Anne Charlotte Desnotz, 10 février 1715; MC/ET/V/300
      signatures des directeurs des bâtiments du Roi, et du personnel de la manufacture
      Actes signalés par le personnel du Minutier central des notaires de Paris, 2003-2012 (base de données migrée: voir contexte dans le Plan d’orientation général - Notaires de Paris, guides thématiques du Minutier).
      Date de création de la notice: 2007
      contrat de mariage; Lefebvre, Jean; Desnotz, Anne Charlotte
    - TAPISSIER ordinaire du roi à la Manufacture des Gobelins LEFEBVRE (Jean) demeurant à l'hôtel des Gobelins § Contrat de mariage avec Anne Charlotte DESNOTZ, et où signent de nombreux directeurs et contrôleurs des bâtiments du roi., 10 février 1715; MC/ET/V/300
      contrat de mariage; Lefebvre, Jean
    - Lefebure (Jean) tapissier ordinaire du Roi dans la manufacture royale des Gobelins Hôtel des Gobelins § Mariage de .., 10 février 1715; MC/ET/V/300
      contrat de mariage; Lefebure, Jean
    - Lefebure (Jean) tapissier ordinaire du Roi dans sa manufacture de Goblins § Mariage de son fils, 10 février 1715; MC/ET/V/300
    - LEFEBVRE (Jean) tapissier ordinaire du roi à la Manufacture des Gobelins, y demeurant § Contrat de mariage entre. .. et Anne Charlotte DESNOTZ, fille du notaire.; Nombreuses signatures du personnel des Gobelins et des bâtiments royaux-, 10 février 1715; MC/ET/V/300
      contrat de mariage; Lefèbvre, Jean
    - DESNOTZ (Anne Charlotte) demeurant au bout du pont Saint-Michel. § Contrat de mariage entre Anne Charlotte DESNOTZ et Jean LEFEBVRE, tapissier ordinaire du roi à la Manufacture des Gobelins, 10 février 1715; MC/ET/V/300
      contrat de mariage; Desnotz, Anne Charlotte
    - Regnard (René) marchand potier d'étain à Sens § Constitution, 22 février 1715; MC/ET/V/300
      constitution de rente; Regnard, René
    - Bonneville (Joseph), maître peintre, rue de la Mortellerie § Remboursement, 26 février 1715; MC/ET/V/300
      indemnité; Bonneville, Joseph
    - Boudin (André) tapissier rue du Haut Moulin § Vente de terres, 21 mars 1715; MC/ET/V/300
      acte de vente; Boudin, André
    - Prunier (Mathieu) maître serrurier; rue de la Tannerie § Ratification, 19 avril 1715; MC/ET/V/300
      Prunier, Mathieu
    - LEPETIT (Catherine) femme de Philippe LETELLIER Marchand tapissier Rue Saint-Honoré, paroisse Saint-Eustache § Inventaire après décès de Catherine LEPETIT à la requête de Philippe LETELLIER, son mari, tuteur de feux François, leur fils mineur. En présence de Thomas LEPETIT, Peintre ordinaire du Roi Rue Saint-Honoré - grand oncle et subrogé tuteur dudit Mineur, 6 mai 1715; MC/ET/V/300; 3 folios
      inventaire; Lepetit, Catherine
    - LE PETIT (Thomas) Peintre ordinaire du Roi Rue Saint Honoré, Paroisse Saint Eustache § Cité dans l'Inventaire après décès de défunte Catherine LEPETIT, femme de Philippe LE TELLIER - inventaire fait en sa présence comme subrogé tuteur et grand oncle de Jean François LE TELLIER, mineur, fils de la défunte, 6 mai 1715; MC/ET/V/300
      inventaire; Le Petit, Thomas
    - PEINTRE ordinaire du roi LE PETIT (Thomas) demeurant rue Saint-Honoré § Présence en qualité de subrogé tuteur de. .. dans l'inventaire après décès de Catherine LEPETIT, épouse de Philippe LETELLIER, sa nièce. .., 6 mai 1715; MC/ET/V/300
      inventaire; Le petit, Thomas; peintre
    - Le tellier (Philippe) marchand tapissier rue Saint Honoré § Inventaire après le décès de la femme de .., 6 mai 1715; MC/ET/V/300
      inventaire; Le Tellier, Philippe
  - Minutes. 1715, juin - 1715, décembre, juin 1715 - décembre 1715; MC/ET/V/301
    - Jossey (Antoine), marchand orfèvre, quai Pelletier § Bail à .., 9 juillet 1715; MC/ET/V/301
    - VIGNON Jeanne femme de François André DUCHESNE Maître bourrelier à Paris Rue de Grenelle, Paroisse Saint Eustache § Inventaire après décès de Jeanne VIGNON à la requête de François André DUCHESNE son mari, tuteur de Jeanne Thérèse DUCHESNE leur fille mineure - en présence de Nicolas CORNEILLET, marchand éperonnier privilégié, subrogé tuteur., 15 juillet 1715; MC/ET/V/301; 18 folios
    - Girard (Martial) tailleur de pierres rue de la Tissanderie § Quittance, 16 août 1715; MC/ET/V/301
      quittance; Girard, Martial
    - CANELLE Nicole Françoise Damoiselle, fille majeure, Dame de BEGNY en partie Rue Geoffroy l'Angevin, Paroisse Saint-Merri § Inventaire après décès de Nicole Françoise CANELLE à la requête de François CANELLE, Ecuyer Seigneur de BEGNY Givron, Dommely etc... Conseiller du Roi, Commissaire ordinaire des guerres, demeurant Rue Saint-Martin-frère de la défunte, 19 août 1715; MC/ET/V/301; 12 folios
    - Devienne (Pierre) marchand joailler quai des Orfèvres § Remboursement, 9 octobre 1715; MC/ET/V/301
    - Martin (Antoine) maçon à Paris § Désistement, 12 novembre 1715; MC/ET/V/301
      Martin, Antoine
    - Bouille (Jean) maçon rue du Martray § Désistement de la Veuve de .., 12 novembre 1715; MC/ET/V/301
      Bouille, Jean
  - Minutes. 1716, janvier - 1716, avril, janvier 1716 - avril 1716; MC/ET/V/302
    - Sauvage (Jacques) marchand mercier joaillier Cloître Saint Jacques de la Boucherie § Apprentissage, 15 janvier 1716; MC/ET/V/302
      contrat d'apprentissage; Sauvage, Jacques
    - Serrurier (apprentissage) Louis Ratier, maître serrurier, Silvain Gande, âgé de 16 ans, pour 5 ans, comme apprenti. Logé, nourri, blanchi. Moyennant 75 l. payés par Lapin, ancien marguillier de l'Eglise Saint Jean § Apprentissage des fondations pour mettre des pauvres en toutes en métiers, 25 janvier 1716; MC/ET/V/302
    - Pinet (Antoine) Ciseleur rue de la Poterie § Alloué, 28 janvier 1716; MC/ET/V/302
      Pinet, Antoine
    - Ciseleur (alloué) § Marie Françoise Chalons, veuve de Louis Morison, maître peintre, met son fils Jean Baptiste M. âgé de 15 ans, pour deux ans, chez Antoine Pinet, ciseleur. Nourri, logé, sa mère le blanchira. Moyennant 150 l., 28 janvier 1716; MC/ET/V/302
    - Mabirre (Henri), maître menuisier, rue de la Tisseranderie § Bail par .., 26 février 1716; MC/ET/V/302
      bail; Mabirre, Henri
  - Minutes. 1716, mai - 1716, juillet, mai 1716 - juillet 1716; MC/ET/V/303
    - GOUPY (Jean) Maçon Rue Comtesse d'Artois § Marché passé par .., 6 mai 1716; MC/ET/V/303
      marché; Goupy, Jean
    - Dépôt par Pierre Jaunel, bourgeois de Paris, demeurant à l'Hôtel-de-Ville, d'un billet au porteur, de 200 livres, signé Jean-Baptiste Tuby, 'causé pour valeur reçue dudit Jaunel, en date du 22 avril 1714 et payable au 1er août 1716'., 6 juin 1716 - 28 février 1718; MC/ET/V/303
      À la suite: 1718, 28 février. Mention portant qu'à cette date le sieur Jaunel a de nouveau certifié le billet.
      Documents du Minutier central concernant l'histoire de l'art (1700-1750), par Mireille Rambaud, tome II [études I à X, soit 2357 actes], Paris, Archives nationales, 1971, p. 530 (instrument de recherche imprimé dématérialisé, certaines notices sont plus détaillées dans la version intégrale accessible en ligne par la rubrique 'Autres instruments de recherche', voir contexte dans le Plan d’orientation général - Notaires de Paris, guides thématiques du Minutier).
    - DEGRIS (Nicolas) menuisier rue Saint Martin § Billet deposé, 7 juin 1716; MC/ET/V/303
      Degris, Nicolas
    - Marché aux termes duquel Edme Leroy, maître et marchand tapissier, demeurant rue de la Verrerie, s'engage envers les marguilliers de l'oeuvre et fabrique de l'église Saint-Jean-en-Grève, à tendre l'église de tapisseries aux jours de fêtes énumérés dans l'acte, moyennant 250 livres par an., 16 juin 1716; MC/ET/V/303
      Ledit Leroy reconnaît avoir en sa possession les tapisseries de l'église, qu'il sera tenu 'd'entretenir, raccommoder, et rendre en bon état sans pouvoir les prêter ni confier à personne'.
      Vies de saint Jean-Baptiste et de saint Jean l'Évangéliste, 14 grandes pièces faisant le tour du choeur.
      Histoire de la manne, 4 pièces. Nativité de Notre-Seigneur, une pièce.
      L'Adoration des rois, une pièce.
      La Femme adultère, une pièce.
      Les Vendeurs que Notre-Seigneur chasse du Temple, une pièce.
      Bestiaux et feuillages renversés, 8 pièces servant à tendre les piliers.
      Vie de saint Jean l'Évangéliste, 8 bauchets de tapisserie.
      - Deux tapis de Turquie servant de marchepied au grand autel, une grande pente servant sous les charniers et qu'on doit exposer les jours de communion, une autre petite pente de tapisserie à personnages, deux tableaux d'indulgences, à mettre aux deux portes de l'église, et six pièces de tapisserie verdure de Flandre, qui ont été données à la fabrique par le sieur Le Reuil.
      Documents du Minutier central concernant l'histoire de l'art (1700-1750), par Mireille Rambaud, tome II [études I à X, soit 2357 actes], Paris, Archives nationales, 1971, p. 1066 (instrument de recherche imprimé dématérialisé, certaines notices sont plus détaillées dans la version intégrale accessible en ligne par la rubrique 'Autres instruments de recherche', voir contexte dans le Plan d’orientation général - Notaires de Paris, guides thématiques du Minutier).
    - LEROY (Edme) Maître tapissier Rue de la Verrerie § Marché par .., 16 juin 1716; MC/ET/V/303
      marché; Leroy, Edme
  - Minutes. 1716, août - 1716, décembre, août 1716 - décembre 1716; MC/ET/V/304
    - Paisible (Jean) maître coutelier rue de la Coutellerie § apprentissage, 22 novembre 1714; MC/ET/V/304
      contrat d'apprentissage; Paisible, Jean
    - Neantier (Jean), maître menuisier, rue du roi de Sicile § Apprentissage, 30 septembre 1716; MC/ET/V/304
      contrat d'apprentissage; Neantier, Jean
    - Menuisier (apprentissage) M. Fr. Chalons, veuve de Louis Marison, maître peintre, met son fils Jean-Baptiste § Marison, âgé de 16 ans, pour 6 ans, chez Jean Neantier, maître menuisier. Nourri, logé, sa mère le blanchira. Moyennant 100 livres., 30 septembre 1716; MC/ET/V/304
      contrat d'apprentissage; Chalons, Fr.; Marison, Louis; Marizon, Jean-Baptiste; Neantier, Jean